【裁判字號】    92,易,243
【裁判日期】    920829
【裁判案由】    違反菸酒管理法
【裁判全文】
臺灣宜蘭地方法院刑事判決                          九十二年度易字第二四三號
    公  訴  人  臺灣宜蘭地方法院檢察署檢察官
    被      告  甲○○
右列被告因違反菸酒管理法案件，經檢察官提起公訴（九十二年度偵字第三六一號）
，本院判決如左：
    主  文
甲○○共同輸入私菸，累犯，有期徒刑伍月，如易科罰金，以佰元折算壹日，扣案
如附表所示之私菸沒收。
    事  實
一、甲○○前因違反懲治走私條例案件，經臺灣高等法院高雄分院以八十六年度上更
    一字第二八九號刑事判決判處有期徒刑三年確定，於民國八十八年九月二十二日
    假釋出監，至九十年二月十六日假釋期滿，以已執行論。距甲○○猶不知悔改，
    與李富雄（另由本院以九十二易字第二五六號刑事案件審理）二人與三名姓名年
    籍不詳之大陸地區成年男子，基於共同輸入私菸犯意之聯絡，由李富雄擔任船長
    駕駛蘇澳籍「大漁翁號」漁船搭載甲○○，於九十二年一月十六日上午十一時三
    十分許，由宜蘭縣蘇澳鎮南方澳南安安檢所報關出港後，即於翌（十七）日凌晨
    三時許，在宜蘭縣龜山島外海約十浬海域（東經一二二度十分、北緯二十四度五
    十分），向不知名之大陸地區船舶接駁，由李富雄及該大陸地區船舶上之三名大
    陸地區男子將附表所示之私菸一批搬運至「大漁翁號」漁船，嗣於同年月十七日
    凌晨三時三十分許，在宜蘭縣蘇澳鎮北外海二．五浬處（東經一二一度五十五分
    、北緯二十四度三十七分），為行政院海岸巡防署海洋巡防總局第七（蘇澳）海
    巡隊查獲，並扣得附表所示之私菸一批。
二、案經行政院海岸巡防署海洋巡防總局第七（蘇澳）海巡隊（下稱蘇澳海巡隊）報
    請臺灣宜蘭地方法院檢察署檢察官偵查起訴。
    理  由
一、訊據被告甲○○坦承於前揭時、地，搭乘李富雄駕駛之「大漁翁號」漁船出港，
    並與不知名大陸地區船舶接駁，由李富雄及大陸地區男子將附表所示私菸撥運至
    「大漁翁號」漁船上等情不諱，惟矢口否認有輸入私菸犯行，並辯稱：當天李富
    雄說要去抓魚，伊不知道要去載私菸，伊在船上擔任煮飯工作，有魚時幫忙拉網
    ，白天沒有抓到很多魚，船長李富雄就自己開船到龜山島附近碰到大陸漁船。二
    艘船綁在一起，大陸漁船有三人下來幫忙搬運，李富雄也有搬運私菸云云。然查
    ：
  (一)被告甲○○與李富雄共同搭乘「大漁翁號」漁船，由李富雄擔任船長，於九十二
    年一月十六日上午十一時三十分許，由宜蘭縣蘇澳鎮南方澳南安安檢所報關出港
    後，即於翌（十七）日凌晨三時許，在宜蘭縣龜山島外海約十浬海域（東經一二
    二度十分、北緯二十四度五十分），向不知名之大陸地區船舶接駁等情，業據李
    富雄於警、偵訊中自承在卷，並有機漁船（含船員）進出港檢查表在卷可稽。嗣
    蘇澳海巡隊於九十二年一月十七日凌晨三時三十分許，在宜蘭縣蘇澳鎮北外海二
    ．五浬處（東經一二一度五十五分、北緯二十四度三十七分），查獲甲○○、李
    富雄駕駛之「大漁翁號」漁船，並扣得如附表所示未稅菸一批，有蘇澳海巡隊漁
    船走私嫌疑貨品扣押清單、經緯圖、現場照片四幀、臺灣菸酒股份有限公司九十
    二年一月二十九日台菸酒菸字第○九二○○○二一一八號函、傑太日煙國際股份
    有限公司九十二年一月二十七日ＪＴＺ○○○○○○○○○四號函等件附卷可稽
    。而本件接駁地點及查獲地點，經本院函詢內政部，依內政部九十二年七月一日
    台內地字第○九二○○六一三二八號函覆稱：「(一)東經一二二度十分、北緯二十
    四度五十分距我國歸頭岸（Ｔ二二）至三貂角（Ｔ一）段基線約十一點二三浬。
    (二)東經一二一度五十五分、北緯二十四度三十七分距我國米島（Ｔ二一）至龜頭
    岸（Ｔ二二）段基線約零點九浬」，均係屬我國十二浬領海範圍內。
  (二)按專門由領海外私運物品進入臺灣地區均屬隱密性、計劃性、集團性犯罪，而走
    私集團自領海外私運物品至臺灣地區，再由臺灣船舶在指定之時間、地點接駁載
    運至臺灣地區之碼頭，及至臺灣地區陸地再由臺灣地區人民在指定之時間、地點
    接應上車掩護等一連串過程，均須密切之聯絡與配合，否則任何一環節出錯，勢
    將功虧一簣，且海洋與陸地不同，陸地固定不動，且有甚多明顯之地標供以辨識
    方位，海洋則無任何足以識別方位之目標，航行於茫茫大海，所依靠者即為羅盤
    ，茍雙方未約定碰面之詳細座標，走私集團自無可能倉促任意將欲走私之物品漫
    無目標於大海中尋找適合載運私菸進入臺灣地區漁港碼頭之臺灣船舶之理。且如
    依被告甲○○自承係由「大漁翁號」漁船與大陸漁船靠近後，二船綁在一起，由
    大陸地區船舶船員及李富雄將私菸搬運上船，益見二船於事前即有載運私菸進入
    臺灣地區之合意。再私運物品進入臺灣地區既屬隱密性、計劃性、集團性之犯罪
    ，如李富雄僱用不知情之被告甲○○共同出海接駁香菸，如何確保甲○○對於前
    揭犯行於事後隱匿不報，則李富雄自無帶同毫不知情之甲○○一同前往之必要，
    顯見被告甲○○與李富雄等人於出海前即有接駁附表所示私菸之犯意聯絡。被告
    甲○○辯稱不知情等語，顯係卸責之詞，不足採信。綜上所述，本件事證明確，
    被告甲○○未經許可私運香菸進入臺灣地區犯行明確，應依法論科。
二、核被告甲○○所為，係犯菸酒管理法第四十六條輸入私菸罪。被告甲○○與李富
    雄、三名姓名年籍不詳之大陸地區成年男子間，就前揭輸入私菸之犯行，有犯意
    聯絡及行為之分擔，皆為共同正犯。末查，被告前因違反懲治走私條例案件，經
    臺灣高等法院高雄分院以八十六年度上更一字第二八九號刑事判決判處有期徒刑
    三年確定，於八十八年九月二十二日假釋出監，至九十年二月十六日假釋期滿，
    有卷附臺灣高等法院被告全國前案紀錄表一件可按，其受有期徒刑之執行完畢，
    五年內再犯有期徒刑以上之本罪，為累犯，依法加重其刑。爰審酌被告犯罪之目
    的、手段，犯罪所生之損害，及犯罪後態度等一切情狀，量處如主文所示之刑，
    並諭知易科罰金之折算標準，以示懲儆。扣案如附表所示之私菸，依菸酒管理法
    第五十七條宣告沒收。
據上論斷，應依刑事訴訟法第二百九十九條第一項前段，菸酒管理法第四十六條、第
五十七條，刑法第十一條前段、第二十八條、第四十七條、第四十一條第一項前段，
罰金罰鍰提高標準條例第二條判決如主文。
本案經檢察官劉憲英到庭執行職務
中      華      民      國    九十二    年      八      月    二十九    日
                                  臺灣宜蘭地方法院刑事第二庭
                                        審判長法  官  黃  永  勝
                                              法  官  郭  顏  毓
                                              法  官  辜  漢  忠
右正本證明與原本無異。
如不服本判決，應於判決送達後十日內，向本院提出上訴狀。(應附繕本)
                                              書記官  林  秀  麗
中      華      民      國    九十二    年      九      月      一      日
附表：
┌──┬──────────────┬─────────┐
│編號│     品            名       │     數    量     │
├──┼──────────────┼─────────┤
│一  │ＤＡＶＩＤＯＦＦ（ＬＩＧＨＴ│二萬一千九百包    │
│    │Ｓ）                        │                  │
├──┼──────────────┼─────────┤
│二  │ＤＡＶＩＤＯＦＦ（ＣＬＡＳＳ│一萬九千五百包    │
│    │ＩＣ）                      │                  │
├──┼──────────────┼─────────┤
│三  │ＤＡＶＩＤＯＦＦ（ＳＵＰＲＥ│一萬六千八百包    │
│    │ＭＥ）                      │                  │
├──┼──────────────┼─────────┤
│四  │ＭＩＬＤ  ＳＥＶＥＮ        │四千五百一十包    │
├──┼──────────────┼─────────┤
│五  │ＳＩＬＶＥＲ  ＳＴＡＲＬＥＴ│六千一百二十包    │
├──┼──────────────┼─────────┤
│六  │ＳＥＶＥＮ  ＳＴＡＲＳ      │一千三百二十包    │
├──┼──────────────┼─────────┤
│七  │ＭＡＲＬＢＯＲＯ    │六百六十包        │
├──┼──────────────┼─────────┤
│八  │黃長壽                      │九百九十包        │
├──┼──────────────┼─────────┤
│九  │白長壽                      │二千五百二十包    │
├──┼──────────────┼─────────┤
│十  │長壽尊爵                    │六千八百四十包    │
└──┴──────────────┴─────────┘
附錄本案論罪科刑法條全文：
菸酒管理法第四十六條
產製或輸入私菸、私酒者，處一年以下有期徒刑、拘役或科或併科新台幣三十萬元以
上一百五十萬元以下罰金。但以手工產製私菸、私酒供自用者，免予處罰。


司法院資訊處製作；財團法人民間司法改革基金會備份。
